臺灣彰化地方法院刑事判決　　　　　　　　96年度易字第54號
公　訴　人　臺灣彰化地方法院檢察署檢察官
被　　　告　甲○○
　　　　　　　　　　（現因另案在臺灣彰化監獄彰化分監執行
　　　　　　乙○○
　　　　　　　　　　（現因另案羈押在臺灣彰化看守所）
　　　　　　丙○○
　　　　　　　　　　（現因另案羈押在臺灣彰化看守所）
上列被告等因恐嚇取財等案件，經檢察官追加起訴（95年度偵字
第11005 號），本院判決如下：
    主  文
本件公訴不受理。
    理  由
一、本件公訴意旨略以：被告甲○○、乙○○、丙○○明知年籍
    姓名均不詳綽號「阿乾」之成年男子等人所販賣之賽鴿，係
    竊鴿集團擄獲之贓物，竟共同基於故買贓物及為自己不法所
    有之犯意聯絡，先由被告甲○○於民國95年7 、8 月間某日
    ，在臺中市○○○路與大墩路交岔路口，向姓名年籍不詳綽
    號「楊董」之成年男子，以郵局帳戶每本新臺幣（下同）
    15000 元、銀行帳戶每本1 萬元之價格，取得吳文宏之泰山
    郵局帳戶（局號：0000000 號、帳號：0000000 號）、楊志
    卿之中壢東興郵局帳戶（局號：00000 00、帳號：0000000
    號）、張成欽之鳳山新富郵局帳戶（局號：0000000 號、帳
    號：0000000 號）、鄭權祐之合作金庫沙鹿分行帳戶（帳號
    ：0000000000000 號）之存簿、提款卡，及以每支行動電話
    2500元之代價，向姓名年籍不詳綽號「王先生」之成年男子
    取得門號0000000000、0000000000號等（上開人頭帳戶、門
    號，均經檢察官移轉管轄），以供渠等向被害鴿主實施恐嚇
    取財犯行時，作為匯款、提款使用。復自同年8 月間某日起
    至95年10月4 日止，由被告甲○○在台南縣六甲鄉，以賽鴿
    每隻1500元之代價，向竊鴿集團成員「阿乾」購買，取得鴿
    主聯絡方式，或不特定人所有之賽鴿後，交由被告乙○○、
    丙○○依賽鴿腳環上之電話與被害鴿主聯絡，以每隻約2000
    元至3000元不等之金額，向附表所示之被害人丁○○等鴿主
    恐嚇，必須依其指示匯款如附表所示金額至附表所示之人頭
    帳戶，否則鴿子即無法再回去，致使被害人因而心生畏怖，
    而依其指示匯款至上開帳戶。被告乙○○、丙○○則於被害
    人匯款後，前往郵局或金融機構之自動櫃員機提領贓款使用
    。嗣經警先期執行通訊監察，循線追查後，於95年10月4 日
    下午2 時40分許，在嘉義縣民雄鄉松山村立全新村133 號前
    ，將被告乙○○、丙○○逮捕到案，並扣得合作金庫銀行提
    款卡1 張、門號00000000000 號（序號：000000000000000
    號）行動電話1 具、ANYCALL 行動電話（序號：
    000000000000000 號）、鴿子4 隻、鉛線1 捆、帽子2 頂、
    太陽眼鏡2 副等物，並於同日下午3 時5 分許，循線在嘉義
    縣民雄鄉○○路○ 段187 之7 號，將被告甲○○逮捕到案，
    扣得門號0000000000 號 （序號：000000000000000 號）、
    0000000000號（序號：0000000000000000號）、NOKIA 牌行
    動電話（序號歸零）各1 具、門號0000000000號SIM 卡1 枚
    、被害人電話號碼紙條各1 張、電話簿1 本等物，因認被告
    甲○○、乙○○、丙○○3 人均係犯刑法第349 條第2 項故
    買贓物罪及同法第346 條第1 項之恐嚇取財罪等語。
二、按於第一審辯論終結前，得就與本案相牽連之犯罪或本罪之
    誣告罪，追加起訴，刑事訴訟法第265 條第1 項定有明文。
    且凡合於刑事訴訟法第7 條所列各款情形，檢察官於第一審
    辯論終結前可追加起訴（最高法院32年9 月7 日刑事庭庭長
    會議著有決議可資參照）。又刑事訴訟法第244 條（即現行
    刑事訴訟法第265 條）之追加起訴，限於在第一審辯論終結
    前始得為之，違反此項規定而追加起訴者，顯屬不合（最高
    法院26年渝上字第1057號亦著有判例足供遵循）。復按起訴
    之程序違背規定者，應諭知不受理之判決，刑事訴訟法第
    303 條第1 款規定甚明。
三、查公訴人係以本件與其前所起訴之95年度偵字第10084 號甲○○、乙○○、丙○○等恐嚇取財等案件（以下稱原起訴案
    件）為數人共犯數罪之相牽連案件，而依刑事訴訟法第265
    條第1 項之規定為追加起訴，然所謂追加起訴係利用舊訴之
    訴訟程序提起，以符合訴訟經濟之要求，因此法律乃設有應
    於第一審辯論終結前方可提起之限制，且不論其係以言詞或
    具備起訴格式之書面為追加起訴，法文並未規定有何不同，
    仍均應於第一審辯論終結前為之。若謂已具備起訴格式之追
    加起訴得視為刑事訴訟法第264 條之起訴，並逕予為實體判
    決，非程序判決，則遇有雖合於刑事訴訟法第7 條所規定之
    相牽連案件得以追加起訴，然將之視為起訴時，該受理之法
    院卻無管轄權者，恐將與法律原所追求之訴訟經濟相違，應
    非法律之原意，是宜由檢察官視其情形分別依法另行提起公
    訴、移送法院併辦或為不起訴處分為宜（臺灣高等法院86年
    度上訴字第1030號裁判要旨參照）。
四、惟查，本件原起訴案件經本院以95年度易字第1439號案件審
    理後，於95年12月20日言詞辯論終結，而本件公訴人係於同
    年12月22日追加起訴，並於96年1 月3 日以96年度易字第54
    號案件繫屬於本院，此有台灣彰化地方法院檢察署96年1 月
    3 日發文，經本院於同日收狀之彰檢榮智95偵11005 字第00
    322 號函及追加起訴書1 份在卷可稽，從而本件追加起訴既
    係於原起訴案件言詞辯論終結後方為追加，揆諸前揭說明，
    本件追加起訴之程序於法顯然有違，爰不經言詞辯論，逕諭
    知不受理之判決。
據上論斷，應依刑事訴訟法第303 條第1 款、第307 條，判決如
主文。
中　　華　　民　　國　　96　　年　　1 　　月　　12　　日
                  刑事第一庭    審判長法官  簡璽容
                                法      官  郭麗萍
                                法      官  胡宜如
以上正本證明與原本無異。
如不服本判決應於判決送達後10日內向本院提出上訴狀（須附繕
本）。
中　　華　　民　　國　　96　　年　　1 　　月　　12　　日
                                書  記  官  蕭秀吉
